【裁判字號】    95,易,1554
【裁判日期】    951229
【裁判案由】    竊盜
【裁判全文】
臺灣桃園地方法院刑事判決              95年度易字第1554號
公  訴  人  臺灣桃園地方法院檢察署檢察官
被      告  甲○○
上列被告因竊盜案件，經檢察官提起公訴（95年度偵字第11202
號），嗣經本院裁定改依簡式審判程序，並由受命法官獨任進行
審判程序，判決如下︰
    主  文
甲○○攜帶兇器竊盜，累犯，處有期徒刑柒月。
扣案之手套壹雙沒收。
    事  實
一、甲○○前於民國91年間因竊盜案件，經本院判處有期徒刑3
    月，如易科罰金以300 元折算1 日確定，於92年5 月30日易
    科罰金執行完畢，猶不知警惕。又基於意圖為自己不法所有
    之犯意，於95年5 月6 日下午4 時許，攜帶其所有之手套1
    雙，進入大門未上鎖之桃園縣楊梅鎮○○○路○ 段330 號「
    東星貿易股份有限公司」（下稱東星公司）預定辦公大樓2
    樓（非住宅或有人居住之建築物），雙手著手套並持其臨時
    向不知情之隔鄰借用之客觀上可供兇器使用之鐵撬1 支，竊
    取該辦公大樓之鋁門窗3 片得手後，即為該大樓對面東星汽
    車公司員工蘇偉煌發覺，經與同事乙○○共同前往該大樓當
    場逮獲甲○○報警處理，再經警起出甲○○遺留在現場之手
    套1 雙及鐵撬1 支，而查悉上情。
二、案經東星公司代理人乙○○訴由桃園縣政府警察局楊梅分局
    報告臺灣桃園地方法院檢察署檢察官偵查起訴。
    理  由
一、按刑事訴訟法第273 條之1 第1 項規定除被告所犯為死刑、
    無期徒刑、最輕本刑為3 年以上有期徒刑之罪、或高等法院
    管轄第一審案件者外，於審判期日前之程序進行中，被告先
    就被訴事實為有罪之陳述時，審判長得告知被告簡式審判程
    序之旨，並聽取當事人、代理人、辯護人及輔佐人之意見後
    ，裁定進行簡式審判程序。經查，本件被告甲○○被訴竊盜
    一案，為前開不得進行簡式審判程序以外之案件，且被告於
    本院行準備程序時就被訴事實為有罪之陳述，本院告知被告
    簡式審判程序之旨，並聽取被告之意見後，爰依刑事訴訟法
    第273 條之1 第1 項之規定，當庭裁定改依簡式審判程序並
    由受命法官獨任進行審判程序審判之，合先敘明。
二、前揭被告於上開時、地，雙手著手套並持鐵撬拆卸東星公司
    辦公大樓之鋁門窗，得手後旋為東星公司員工發覺並當場逮
    獲後報警處理之事實，業據被告甲○○迭於警詢、偵查及本
    院審理時坦認不諱（見偵卷第6 、7 、30頁、本院95年12月
    22日準備程序筆錄、審判筆錄），核與目擊證人蘇偉煌、乙
    ○○於警詢時指訴之情節相符（見偵卷第13至17頁），並有
    現場查獲贓證物照片5 幀附卷及被告甲○○所持以竊取上開
    鋁門窗所用之手套1 雙及鐵撬1 支扣案可佐。被告雖一度辯
    稱：伊以為那棟大樓是廢棄的，才去拔鋁門窗云云。然查，
    被告所指伊以為大樓已經廢棄一節，乃係依其向現場附近之
    人詢問所得結果，而非直接向該大樓管領權人求證而來，業
    據被告於本院訊問時供陳甚明，則被告依此即貿然認定系爭
    大樓已經廢棄並逕行進入拔取鋁門窗，已顯與常理相悖，而
    況，依卷附現場照片所示，前開東星公司預定辦公大樓於案
    發當時雖尚未有人進駐辦公，惟該大樓建物整體外觀仍完好
    無缺，客觀上亦無致誤認已經廢棄之可能，被告前揭所辯顯
    係事後卸責之詞，殊難採信。綜上所述，本件事證明確，被
    告犯行已堪認定，應依法論科。
三、按被告於行竊時所攜帶之鐵撬，屬鐵製材質，型尖而質硬，
    有卷附照片可參，客觀上足以對人之生命、身體構成威脅，
    屬兇器至明。核被告甲○○所為，係犯刑法第321 條第1 項
    第3 款之攜帶兇器竊盜罪。按被告行為後，刑法業於94 年2
    月2 日修正公布，並於95年7 月1 日施行，而新修正刑法第
    47條第1 項關於累犯加重規定「受徒刑之執行完畢，或一部
    之執行而赦免後，5 年以內故意再犯有期徒刑以上之罪者，
    為累犯，加重本刑至2 分之1 。」，對新法施行前，故意再
    犯有期徒刑以上之罪，構成累犯之加重規定，新舊法並無不
    同，依新修正刑法第2 條第1 項前段規定，應適用修正前刑
    法第47條規定。查被告前於91年間因竊盜案件，經本院判處
    有期徒刑3 月，如易科罰金以300 元折算1 日確定，於92年
    5 月30日易科罰金執行完畢等情，有卷附臺灣高等法院被告
    前案紀錄表可按，其於有期徒刑執行完畢後，5 年以內故意
    再犯本件有期徒刑以上之罪，為累犯，應依修正前刑法第47
    條規定加重其刑。爰審酌被告犯罪之動機、目的、手段、所
    生危害，暨其品行、生活狀況、智識程度、犯罪後坦承部分
    犯行之態度等一切情狀，量處如主文所示之刑。
四、扣案之手套1 雙，係供被告犯本件竊盜犯行所用之物，並屬
    被告所有，業據被告供陳在卷，應依刑法第38條第1 項第2
    款規定併予宣告沒收（按刑法第38條雖亦修正，但該條第1
    項第2 款並未修正。至於第3 項將第1 項第2 款得沒收之物
    ，由屬於「犯人」為限，修正為屬於「犯罪行為人」為限，
    僅屬用語之明確化，含義仍屬相同，故無因法律變更而比較
    新舊法之問題），另扣案之鐵撬1 支，雖係供被告犯本件竊
    盜犯行所用之物，惟非被告所有，亦據被告供陳甚明，又非
    違禁物，自不得宣告沒收，末此敘明。
據上論斷，應依刑事訴訟法第273 條之1 第1 項、第299 第1 項
前段，刑法第2 條第1 項前段、第321 條第1 項第3 款、第38條
第1項第2款、修正前第47條，判決如主文。
本案經檢察官蔡宜均到庭執行職務。
中    華    民    國    95    年    12    月    29    日
                  刑事第七庭法  官  林惠霞
以上正本證明與原本無異。
如不服本判決，應於收受送達後10日內向本院提出上訴書狀。
                            書記官  陳恩如
中    華    民    國    95    年    12    月    29    日
附錄本案論罪科刑法條：
中華民國刑法第321條第1項第3款：
犯竊盜罪而有左列情形之一者，處 6 月以上、 5 年以下有期徒
刑：
三  攜帶兇器而犯之者。


司法院資訊處製作；財團法人民間司法改革基金會備份。
